# 飞机跑道是否可定义为投资性房地产

提问人：alun229 时间：2016-09-12 11:02:36
求助各位大神，一个机场管理公司，将飞机跑道出租给航空公司使用，是否可以定义为投资性房地产，是否可以采用公允价值计量

回答人：chenyiwei
不可以。 1 、机场跑道作为机场的关键组成部分，具有高度的专用性和唯一性，其产权是不可能单独转让的。也正因为这个原因，公允价值不可能可靠确定。 2 、机场跑道的运营管理是机场管理的内在组成部分，除了跑道的运营维护管理以外，管理公司还需要为航空公司提供重大的维护保障等服务，且其他相关的维护保障等服务是重大的。

提问人：woshiyoubin 时间：2016-09-12 21:28:41
从法律上讲，机场跑道并非机场的重要成分(并非非毁损不能分离)，可以单独成为物权的客体。如果跑道的价值能够可靠计量，且法律没有限制起单独转让成为他人物权的客体，是否表明将起作为成本模式计量的投资性房地产也是可以接受的。

回答人：chenyiwei
不能这样理解，即使法律上能够单独转让，这样的单独转让也没有经济实质。